臺灣臺北地方法院民事判決　　　　　　　94年度訴字第5366號
原　　　告　國泰世華商業銀行股份有限公司
法定代理人　乙○○
被　　　告　甲○○
上列當事人間請求返還信用卡消費貸款事件，本院於中華民國94
年11月14日言詞辯論終結，判決如下：
    主  文
被告應給付原告新台幣參拾壹萬捌仟零壹拾肆元，及其中本金貳
拾玖萬柒仟零貳拾玖元部分自民國94年9月25日起至清償日止，
按週年利率百分之十九點七計算之利息。
被告應給付原告貳拾貳萬玖仟貳佰壹拾貳元，及其中新台幣貳拾
貳萬參仟陸佰壹拾伍元部分自民國94年9月25日起至95年6月27日
日止，按週年息率百分之五點八八計算之利息，並自95年6月28
日起至清償日止，按週年利率百分之十四點八八計算之利息，及
自94年9月25日起至清償日止按月給付帳務管理費新台幣貳佰捌
捌元。
訴訟費用由被告負擔。
    事  實
甲、原告方面：
一、聲明：如主文所示。
二、陳述：
（一）被告於民國（下同）91年5月20日，與原告成立信用卡使
      用契約，領用如後附表所示之信用卡，依約被告就使用系
      爭信用卡所生之債務，負全部給付責任。被告領用系爭信
      用卡後，即得於各特約商店記帳消費，依信用卡約定條款
      第14、15條之約定，應於當期繳款截止日前向原告全部清
      償，或以循環信用方式繳付最低應繳金額，逾期清償者依
      信用卡約定條款第15、21、22條之約定，除喪失期限利益
      外，應另行給付原告按年息百分之19.7計算之利息。截至
      94年9月24日止帳款尚餘新台幣（以下同）13,521元，及
      其中本金13,037未按期繳付。
（二）被告於93年12月27日以代償卡代付其於中國商銀總管理處
      個人金融部、安信信用卡股份有限公司之信用卡欠款，就
      該代償部分之利息及費用，計收方式係以代償後，前18個
      月內以年息百分之5.88計收利息，第19個月起以年息百分
      之14.88計收利息。另按月收取帳務管理費新台幣288元。
      截至94年9月24日止帳款尚餘229,212元（本金223,615元
      ）未按期繳付。
（三）被告另於94年1月26日與原告成立簡易通信貸款契約，向
      原告借款300,000元整，按年息百分之5.88計算之利息，
      約定分50期清償，依年金法按月計付本息，併入信用卡帳
      單中與信用卡消費帳款ㄧ同繳納。依約定條款第1條之約
      定，如未依約於繳款期限前繳款或未繳足月付金時，原告
      得將未繳金額之本金部分，或經原告主張視為到期之本金
      部分，按信用卡循環利率（年息百分之19.7）計算之利息
      。依約定條款第4、5條之約定，倘為延遲繳款經原告主張
      暫停被告信用卡之權利時，除喪失期間利益，視同全部到
      期。截至94年9月24日止帳款尚餘新台幣304,493元，及其
      中本金283,992元未按期繳付。
（四）查被告至94年9月24日止，帳款尚餘547,226元未按期繳付
      ，（含信用卡帳款金額為13,521元，簡易通信貸款帳款金
      額為304,493元，及代償金額為229,212元。）迭經催討無
      效，為此請求判決如聲明。
（五）兩造合意訂　鈞院第一審管轄法院，併此陳明。
（六）原台灣第一信託投資股份有限公司變更為匯通商業銀行股
      份有限公司。匯通商業銀行股份有限公司於91年6月3日變
      更為國泰商業銀行股份有限公司。又國泰商業銀行股份有
      限公司於92年6月26日經財政部核准正式與世華聯合商業
      銀行股份有限公司合併，國泰商業銀行股份有限公司為消
      滅銀行，世華聯合商業銀行股份有限公司為存續銀行，世
      華聯合商業銀行股份有限公司並於92年10月27日經經濟部
      核准登記正式更名為國泰世華商業銀行股份有限公司，原
      國泰商業銀行股份有限公司暨原世華聯合商業銀行股份有
      限公司之權利義務關係由合併後存續並更名之國泰世華商
      業銀行股份有限公司依公司法第75條規定概括承受，合先
      敘明。
三、證據：提出信用卡申請書暨信用卡約定條款、餘額代償申請
    書及約定條款、簡易通信貸款申請書及約定書、帳單、消費
　  明細表各一件為證。
乙、被告方面：被告未於言詞辯論期日到場，亦未提出書狀作何
    聲明或陳述。
    理  由
甲、程序方面：
一、依約定書第26條規定，二造就本件訟爭事項，合意以本院為
    第一審管轄法院，是本院有管轄權。
二、本件被告未於言詞辯論期日到場，核無民事訴訟法第386 條
    所列各款情形，應依原告之聲請，由其一造辯論而為判決。
乙、實體方面：
一、本件原告主張被告於91年5月20日，與原告成立信用卡使用
    契約，領用信用卡後記帳消費未依約全數清償；93年12月
　　27日以代償卡代付其於中國商銀總管理處個人金融部、安信
　  信用卡股份有限公司之信用卡欠款，就該代償部分之利息及
    費用，截至94年9月24日止帳款尚餘229,212元（本金223,
    615元）未按期繳付；被告另於94年1月26日與原告成立簡易
　　通信貸款契約，向原告借款300,000元，截至94年9月24日止
　  帳款尚餘新台幣304,493元，及其中本金283,992元未按期繳
    付，且迭經催討無效事實，已據原告提出信用卡申請書暨信
    用卡約定條款、簡易通信貸款申請書及約定條款、代償卡申
　　請書及約定條款、帳單、消費明細表等件為證。被告未到庭
　  陳述，亦未提出書狀作何答辯，是自堪信原告之主張為真實
    。
二、按消費借貸之借用人應於約定期限內，返還與借用物種類、
    品質、數量相同之物，民法第478條前段定有明文；再按遲
    延之債務，以支付金錢為標的者，債權人得請求依法定利率
    計算之遲延利息。但約定利率較高者，仍從其約定利率。本
    件被告與原告訂立信用卡契約記帳消費，又向原告借款，均
    未依約償還，尚欠如主文第一項、第二項所示金額未還，參
    照前開說明，原告依信用卡契約及消費借貸法律關係，請求
    被告如數給付，為有理由，應予准許。
丙、結論：本件原告之訴為有理由，依民事訴訟法第385條第1項
    前段、第78條判決如主文。
中　　華　　民　　國　　94　　年　　11　　月　　28　　日
                  民事第四庭    法　官　洪遠亮
以上正本係照原本作成
如對本判決上訴，須於判決送達後20日內向本院提出上訴狀
中　　華　　民　　國　　94　　年　　11　　月　　29　　日
                       　　　　 書記官　柯金珠
附表：
VISA  正卡卡號：0000000000000000  核卡日91/05/20世華銀行
代償信用卡 卡號：0000000000000000
核卡日93/12/24  國泰世華銀行
信用卡簡易通信貸款   卡號：0000000000000000
核卡日94/01/26  國泰世華銀行
